【裁判字號】    89,易,3545
【裁判日期】    890831
【裁判案由】    賭博
【裁判全文】
臺灣高雄地方法院刑事判決                        八十九年度易字第三五四五號
    公  訴  人  臺灣高雄地方法院檢察署檢察官
    被      告  戊○○
    被      告  乙○○
    (更名吳函蒨)
    被      告  丁○○
    被      告  甲○○
    被      告  丙○○
右列被告等因賭博案件，經檢察官提起公訴（八十九年度偵字第四六四號），本院判
決如左：
    主  文
戊○○、乙○○、丁○○共同以賭博為常業，戊○○處有期徒刑肆月；乙○○處有期
徒刑參月；丁○○處有期徒刑貳月，如易科罰金，均以參佰元折算壹日。賭博性電動
機具拾台（均含ＩＣ壹片）、新台幣壹萬伍仟伍拾元、帳簿壹本，均沒收。
甲○○、丙○○在公眾得出入之場所賭博財物，各處罰金參仟元，如易服勞役，均以
參佰元折算壹日。同前項之賭博性電動機具拾台（均含ＩＣ壹片）、新台幣壹萬伍仟
伍拾元，均沒收。
    理  由
一、戊○○曾於民國八十八年間，因犯賭博罪，經本院判處罰金一萬二千元，並於八
    十八年七月十九日繳交罰金執行完畢（不構成累犯）。戊○○係設於高雄市○○
    區○○路三一四號之界揚超商之負責人，自八十八年十二月初起，在前開界揚超
    商之公眾得出入之場所，擺置由阮繹光（另由檢察官偵查中）所提供「滿貫大亨
    」五台、「賽馬」二台、「春秋二代」一台、「動物伯青樂」一台、動物奇觀二
    代一台之賭博性電動機具共十台，並由阮繹光雇用乙○○、戊○○雇用丁○○擔
    任開分及洗分員，共同基於常業賭博之犯意聯絡，利用上揭機具與不特定顧客賭
    博財物，恃此為生。賭法為賭客以硬幣投入上揭賭博性電動機具開分，自由押注
    賭玩，玩畢依積分數兌換同額現金。嗣於八十八年十二月二十三日下午五時四十
    分許，適有賭客甲○○、丙○○玩畢上揭機具，分別以積分一千三百分、四百分
    ，向丁○○兌換現金共新台幣（下同）一千七百元時，旋為警當場查獲，並扣得
    上揭機具、帳冊一本及賭資一萬五千五十元。
二、案經高雄市政府警察局左營分局報請台灣高雄地方法院檢察署檢察官偵查起訴。
    理  由
一、右揭犯罪事實，業據被告乙○○、丁○○、甲○○、丙○○坦承不諱。訊據被告
    戊○○矢口否認有何賭博之犯行，辯稱：伊未實際參與超商事務，伊雖知道店內
    有擺設電玩，但並非由伊處理，伊二、三月才回店一次，伊完全不知情云云。惟
    查，右揭犯罪事實，業據被告戊○○於警訊、偵查中坦承不諱，被告戊○○於警
    訊中業供稱：「電玩不是我所有的，是阮繹光所有的，是今年八十八年十二月五
    日擺設的」、「我沒有與阮繹光拆帳，是將店內部分租予阮繹光使用，每月租金
    新台幣二萬元」、於偵查中供稱：「（左營至聖路界揚超商是你開設？）是，我
    獨資開設，電玩是阮繹光擺設。」、「（他何時擺設？）八十八年十二月份。」
    、「為何要擺設電玩供人賭博？）為了賺錢。」等語。另被告乙○○於警訊中供
    稱：「．．．該電玩機台十台是一名叫阮繹光的男子所有的。」等語，是上揭賭
    博性電動機具確係阮繹光所有，而被告戊○○既係該超商之負責人，豈有不知其
    所經營之超商有擺設賭博性電動機具之理，亦豈有長期未至店內察看營運狀況之
    理，顯與常情有悖，是被告戊○○所辯，顯係事後卸責之詞，要無可採。又被告
    戊○○雖係自八十八年十二月初起至同年月二十三日止，擺設賭博性電動機具，
    時間雖非久，惟機具達十台之多，應認被告戊○○係以之為其經營之部分業務，
    為常業犯。此外，並有上揭機具十台、帳簿一本及賭資一萬五千五十元扣案可佐
    。本件事證明確，被告五人之犯行洵堪認定。
二、核被告戊○○、乙○○、丁○○所為，均係犯刑法第二百六十七條之常業賭博罪
    。被告戊○○、乙○○、丁○○與阮繹光四人間有犯意之聯絡，行為之分擔，均
    為共同正犯。核被告甲○○、丙○○所為，均係犯同法第二百六十六條第一項前
    段之普通賭博罪。茲審酌被告戊○○已有一次賭博之前科，此有台灣高雄地方法
    院檢察署刑案資料查註紀錄表一紙附卷可稽，未具悔意，與阮繹光、被告乙○○
    、丁○○分別提供場所、賭博性電動機具，擔任開分員，與不特定人相互賭博財
    物，以從中獲取不法利益，助長社會僥倖心理，影響正常之社會經濟活動，敗壞
    社會善良風俗，暨被告五人均不思以正當工作獲取財產，犯後除被告戊○○外均
    坦認犯行等一切情狀，爰各量處如主文所示之刑，並就被告戊○○、乙○○、丁○○三人部分諭知有期徒刑如易科罰金、被告甲○○、丙○○二人部分諭知罰金
    如易服勞役之折算標準，以資懲儆。末查，扣案之電動機具十台（均含ＩＣ板各
    一片），係當場賭博之器具，賭資一萬五千五十元，係賭具內之財物，不問屬於
    犯人與否，均依刑法第二百六十六條第二項規定，宣告沒收。扣案之帳冊一本，
    係被告乙○○所有，供被告戊○○、丁○○共犯本件賭博所用之物，應依刑法第
    三十八條第一項第二款宣告沒收。
據上論斷，應依刑事訴訟法第二百九十九條第一項前段，刑法第二十八條、第二百六
十六條第一項前段、第二項、第二百六十七條、第三十八條第一項第二款，第四十一
條、第四十二條第二項，罰金罰鍰提高標準條例第一條前段、第二條，判決如主文。
本案經檢察官楊慶瑞到庭執行職務。
中      華      民       國      八十九      年     八    月    三十一  日
                                     臺灣高雄地方法院刑事第七庭
                                          法  官  何  悅  芳
右正本證明與原本無異
如不服本判決應於送達後十日內向本院提出上訴狀
                                          書記官  吳  良  美
中      華      民       國      八十九      年     九    月      一    日
附錄本案論罪科刑法條全文：
刑法第二百六十六條第一項前段：
  在公共場所或公眾得出入之場所賭博財物者，處一千元以下罰金。
刑法第二百六十七條：
  以賭博為常業者，處二年以下有期徒刑，得併科一千元以下罰金。


司法院資訊處製作；財團法人民間司法改革基金會備份。
